de: Farbgruppe der Strasssteinbasis: Schwarz; Blau; Braun; Klar/Kristall; Gold/Gelb; Grau/Silber; Grün; Mehrfarbig; Orange; Rosa; Lila; Rot; Weiß; Sonstiges
ja: ラインストーンベースカラーファミリー: 黒; 青; 茶色; クリア/クリスタル; ゴールド/イエロー; グレー/シルバー; 緑; マルチカラー; オレンジ; ピンク; 紫; 赤; 白; その他
es: Familia de colores de base de los diamantes de imitación: Negro; Azul; Marrón; Transparente/cristal; Dorado/amarillo; Gris/plateado; Verde; Multicolor; Naranja; Rosa; Morado; Rojo; Blanco; Otro
it: Famiglia di colori base strass: Nero; Blu; Marrone; Trasparente/cristallo; Oro/giallo; Grigio/argento; Verde; Multicolore; Arancione; Rosa; Viola; Rosso; Bianco; Altro
sv: Strassbasens färgfamilj: Svart; Blå; Brun; Genomskinlig/kristall; Guld/gul; Grå/silver; Grön; Flerfärgad; Orange; Rosa; Lila; Röd; Vit; Annat
sl-SI: Družina barv podstavka kristalčka: Črna; Modra; Rjava; Prozorna/kristalna; Zlata/rumena; Siva/srebrna; Zelena; Večbarvno; Oranžna; Roza; Vijoličasta; Rdeča; Bela; Drugo
ro-RO: Familie de culori a bazei strasului: Negru; Albastru; Maro; Transparent/Cristal; Auriu/Galben; Gri/Argintiu; Verde; Multicolor; Portocaliu; Roz; Mov; Roșu; Alb; Altele
pt-PT: Família de cores da base do strass: Preto; Azul; Castanho; Transparente/cristal; Dourado/amarelo; Cinzento/prateado; Verde; Multicor; Laranja; Rosa; Roxo; Vermelho; Branco; Outra
sk-SK: Skupina farieb na báze kamienkov: Čierna; Modrá; Hnedá; Číra/kryštálová; Zlatá/žltá; Sivá/strieborná; Zelená; Viacfarebná; Oranžová; Ružová; Fialová; Červená; Biela; Iné
nb: Fargefamilie for rhinsteinbase: Svart; Blå; Brun; Klar/krystall; Gull/gul; Grå/sølv; Grønn; Flerfarget; Oransje; Rosa; Lilla; Rød; Hvit; Annet
el: Χρωματική κατηγορία βάσης στρας: Μαύρο; Μπλε; Καφέ; Διάφανο/Κρύσταλλο; Χρυσό/Κίτρινο; Γκρι/Ασημί; Πράσινο; Πολύχρωμο; Πορτοκαλί; Ροζ; Μοβ; Κόκκινο; Λευκό; Άλλο
vi: Bảng màu nền đá quý: Màu đen; Màu xanh dương; Màu nâu; Trong suốt/Pha lê; Vàng kim/Vàng; Xám/Bạc; Màu xanh lá cây; Nhiều màu; Màu cam; Màu hồng; Màu tím; Màu đỏ; Màu trắng; Khác
hu: Strasszkő alapszíncsaládja: Fekete; Kék; Barna; Átlátszó / kristály; Arany / sárga; Szürke / ezüst; Zöld; Többszínű; Narancssárga; Rózsaszín; Lila; Piros; Fehér; Egyéb
nl: Strass basis kleurfamilie: Zwart; Blauw; Bruin; Transparant/kristal; Goud/geel; Grijs/zilver; Groen; Meerkleurig; Oranje; Roze; Paars; Rood; Wit; Overig
bg-BG: Цветова гама на основата на кристалите: Черно; Синьо; Кафяво; Прозрачно/кристално; Златисто/жълто; Сиво/сребристо; Зелено; Многоцветно; Оранжево; Розово; Лилаво; Червено; Бяло; Други
en: Rhinestone base color family: Black; Blue; Brown; Clear/Crystal; Gold/Yellow; Gray/Silver; Green; Multicolor; Orange; Pink; Purple; Red; White; Other
ko: 라인스톤 기본 색상 계열: 검정색; 파란색; 갈색; 투명/크리스탈; 골드/노란색; 회색/실버; 녹색; 다색; 주황색; 분홍색; 보라색; 빨간색; 흰색; 기타
hr-HR: Obitelj osnovnih boja kristala: Crna; Plava; Smeđa; Prozirna/kristalna; Zlatna/žuta; Siva/srebrna; Zelena; Višebojna; Narančasta; Ružičasta; Ljubičasta; Crvena; Bijela; Ostalo
fi: Tekojalokiven perustan väriperhe: Musta; Sininen; Ruskea; Kirkas/kristalli; Kulta/keltainen; Harmaa/hopea; Vihreä; Monivärinen; Oranssi; Vaaleanpunainen; Violetti; Punainen; Valkoinen; Muu
lt-LT: Akutės pagrindinės spalvos šeima: Juoda; Mėlyna; Ruda; Skaidri / krištolo; Auksinė / geltona; Pilka / sidabrinė; Žalia; Daugiaspalvė; Oranžinė; Rožinė; Violetinė; Raudona; Balta; Kita
pt-BR: Strass família de cor da base: Preto; Azul; Marrom; Transparente/Cristal; Dourado/Amarelo; Cinza/Prateado; Verde; Multicolorido; Laranja; Rosa; Roxo; Vermelho; Branco; Outra
cs: Skupina barev podkladu štrasových kamenů: Černá; Modrá; Hnědá; Čirá/křišťálová; Zlatá/žlutá; Šedá/stříbrná; Zelená; Vícebarevná; Oranžová; Růžová; Purpurová; Červená; Bílá; Jiná
da: Rhinstensbases farvefamilie: Sort; Blå; Brun; Klar/krystal; Guld/gul; Grå/sølv; Grøn; Flerfarvet; Orange; Pink; Lilla; Rød; Hvid; Andet
fr: Famille de couleurs de la base du strass: Noir; Bleu; Marron; Transparent/Cristal; Or/Jaune; Gris/Argent; Vert; Multicolore; Orange; Rose; Violet; Rouge; Blanc; Autre
pl: Rodzina kolorów bazowych kryształków: Czarny; Niebieski; Brązowy; Przezroczysty/Kryształowy; Złoty/Żółty; Szary/Srebrny; Zielony; Wielokolorowy; Pomarańczowy; Różowy; Fioletowy; Czerwony; Biały; Inne
ru: Цветовая группа основы страза: Черный; Синий; Коричневый; Прозрачный/кристальный; Золотой/желтый; Серый/серебристый; Зеленый; Разноцветный; Оранжевый; Розовый; Фиолетовый; Красный; Белый; Другое
zh-TW: 水鑽底座色系: 黑色; 藍色; 棕色; 透明/水晶; 金色/黃色; 灰色/銀色; 綠色; 多色; 橙色; 粉紅色; 紫色; 紅色; 白色; 其他
th: กลุ่มสีพื้นฐานของพลอยเทียม: สีดำ; สีน้ำเงิน; สีน้ำตาล; สีใส/คริสตัล; สีทอง/สีเหลือง; สีเทา/สีเงิน; สีเขียว; หลายสี; สีส้ม; สีชมพู; สีม่วง; สีแดง; สีขาว; อื่นๆ
tr: Yapay elmas taban renk ailesi: Siyah; Mavi; Kahverengi; Şeffaf/kristal; Altın sarısı/sarı; Gri/gümüş rengi; Yeşil; Çok renkli; Turuncu; Pembe; Mor; Kırmızı; Beyaz; Diğer
zh-CN: 水钻底面色系: 黑色; 蓝色; 棕色; 透明/水晶; 金色/黄色; 灰色/银色; 绿色; 多色; 橙色; 粉红色; 紫色; 红色; 白色; 其他